臺灣臺北地方法院刑事判決
110年度審訴字第1116號
公  訴  人  臺灣臺北地方檢察署檢察官
被      告  陳家福



上列被告因毒品危害防制條例案件，經檢察官提起公訴（110年
度毒偵字1871號），被告於本院準備程序時就被訴事實均為有罪
之陳述，經本院合議庭裁定由受命法官獨任改依簡式審判程序審
理，並判決如下：
    主  文
陳家福施用第一級毒品，累犯，處有期徒刑捌月。又施用第二級
毒品，累犯，處有期徒伍月，如易科罰金，以新臺幣壹仟元折算
壹日。
扣案第一級毒品海洛因貳包（驗前含袋重合計肆點陸伍公克，驗
後合計肆點陸肆伍公克）、第二級毒品甲基安非他命壹包（驗前
含袋重零點肆玖公克，驗後重零點肆陸參公克）、盛裝毒品海洛
因包裝袋貳個、盛裝毒品甲基安非他命包裝袋壹個，及檢出甲基
安非他命玻璃球吸食器壹組均沒收銷燬；扣案夾鍊分裝袋、針頭
、分裝杓、電子磅秤均沒收。
    犯罪事實及理由
一、本件犯罪事實及證據，除引用如附件檢察官起訴書之記載外
    ，並補充如下： 
（一）犯罪事實部分：
 　   第1行：陳家福前於民國106年間因施用毒品，違反毒品危
      害防制條例案件，經本院以106年度毒聲字第233號裁定入
      勒戒處所觀察勒戒，因認有繼續施用毒品傾向，本院復以
      107年毒聲字第164號裁定入戒治處所強制戒治，108年2月
      14日戒治期滿，並由臺灣臺北地方檢察署檢察官以108年
      度戒毒偵字第7號為不起訴處分。嗣又迭因施用第一級、
      第二級毒品，經法院判處罪刑確定。並於上開強制戒治執
      行完畢後3年內，再施用第一、二級毒品。
（二）證據部分：　　
　   被告於本院準備程序及審理中之自白（見本院卷第70頁）
      ，及臺灣臺北地方檢察署檢察官108年度戒毒偵字第7號不
      起訴處分書在卷可按（偵查卷第113至114頁）。　
二、論罪科刑：
（一）查海洛因及甲基安非他命分別為毒品危害防制條例第2條
      第2項第1款、第2款所定之第一、二級毒品，故核被告所
      為，係犯同條例第10條第1項之施用第一級毒品罪及同條
      第2項之施用第二級毒品罪。
（二）被告施用毒品時所持有海洛因及甲基安非他命之低度行為
      ，分別為施用之高度行為所吸收，均不另論罪。
（三）被告所犯上開2罪間，犯意各別，行為互殊，先後分別施
      用第一、二級毒品，應予分論併罰。
（四）刑之加重：
　　　被告前於106年間因違反毒品危害防制條例、槍砲彈藥刀
      械管制條例等案件，經本院分別以106年度訴字第437號判
      決有期徒刑6月，如易科罰金，以新臺幣1,000元折算1日
      ，及以106年度審訴字第860號判決有期徒刑1年，並於106
      年11月21日、107年4月12日確定，經本院以108年度聲字
      第1045號裁定定應執行有期徒刑1年4月，於108年6月3日
      確定，並於108年12月1日縮短刑期執行完畢出監等情，有
      卷附臺灣高等法院被告前案紀錄表可按。被告於有期徒刑
      執行完畢後5年內，故意再犯本案有期徒刑以上之上開2罪
      ，均為累犯。又司法院釋字第775號解釋，依解釋文及理
      由之意旨，係指構成累犯者，不分情節，一律加重最低本
      刑，於不符合刑法第59條所定要件之情形下，致生行為人
      所受之刑罰超過其所應負擔罪責之個案，不符罪刑相當原
      則、比例原則。於此範圍內，在修正前，為避免發生上述
      罪刑不相當之情形，法院就該個案應裁量是否加重最低本
      刑。依此，該解釋係指個案應量處最低法定刑、又無法適
      用刑法第59條在內減輕規定之情形，法院應依此解釋意旨
      裁量不予加重最低本刑。考量被告前屢犯施用第一、二級
      毒品罪，經判處有期徒刑確定並已執行完畢後，仍未認清
      毒品戕害身心之惡，不思戒除，仍再犯上開2罪，並扣得
      毒品海洛因、甲基安他命、吸食器等物，難謂無特別惡性
      及對刑罰反應力薄弱情事，依其累犯及犯罪情節，並無上
      開解釋所指應不予加重最低本刑以符合罪刑相當原則之情
      形，所犯上開2罪，均應依刑法第47條第1項規定加重其刑
      。
（五）爰審酌被告素行紀錄，前已因多次施用毒品案件，經法院
      裁定送觀察勒戒、強制戒治等處遇，並判處徒刑確定，於
      執行完畢後，仍未認清毒品戕害身心，而未戒絕毒癮，亦
      無視國家對於杜絕毒品犯罪之禁令，再度施用足以導致精
      神障礙及生命危險之成癮性毒品，且分別施用不同種類毒
      品，顯見被告法治觀念薄弱，所為實不足取，並考量其犯
      罪之動機、目的，施用毒品除屬個人身心健康之戕害行為
      ，但對於社會公共安全隱有不良影響，兼衡被告犯後坦認
      犯行，及其所陳智識程度、家庭經濟、生活狀況等一切情
      狀，分別量處如主文所示之刑，並就施用第二級毒品罪部
      分諭知易科罰金之折算標準。　　　
三、沒收部分：
（一）扣案白色粉末2包（驗前含袋重合計4.65公克，驗後合計
      公克4.645公克），經送鑑定，結果為海洛因陽性反應；
      另扣案白色透明結晶體1包（驗前含袋重0.49公克，驗後
      重0.463公克）經送鑑定，結果呈甲基安非他命陽性反應
      ；被告施用第二級毒品使用之玻璃球吸食器1組，亦送檢
      驗，確呈有毒品甲基安非他命陽性反應部分，有扣押物品
      目錄表、新北市政府警察局永和分局查獲被告涉嫌毒品危
      害防制條例毒品初步鑑驗報告單、扣案疑似毒品初步檢驗
      照片，及新北市政府警察局永和分局110年8月2日以新北
      警永刑字第1104191232號函附台灣尖端先進生技醫藥股份
      有限公司110年5月27日、6月10日出具毒品證物鑑定分析
      報告均附卷可稽（見本院卷第45至51頁），可認分別屬第
      一、二級毒品，且包裝前開毒品海洛因、甲基安非他命之
      包裝袋共3個，亦因沾染毒品，且無法分離，亦應同視為
      第一、二級毒品，均應依毒品危害防制條例第18條第1 項
      前段規定沒收銷燬。
（二）另扣案電子秤、夾鍊袋、分裝杓、針頭等物均為被告所有
      ，並供其施用毒品海洛因、甲基安非他命使用之物，業據
      被告陳明在卷（見偵查卷第13至14頁，本院卷第74頁），
      均依刑法第38條第2項規定沒收之。　
本案經檢察官黃思源提起公訴，檢察官楊舒雯到庭執行職務。
中　　華　　民　　國　　110 　年　　9 　　月　　28　　日
             　　 刑事第二十一庭法　官　程克琳
以上正本證明與原本無異。
如不服本判決應於收受送達後20日內向本院提出上訴書狀，並應
敘述具體理由；其未敘述上訴理由者，應於上訴期間屆滿後20日
內向本院補提理由書（均須按他造當事人之人數附繕本）「切勿
逕送上級法院」。因疫情而遲誤不變期間，得向法院聲請回復原
狀。
                                書記官  楊湘雯
中　　華　　民　　國　　110 　年　　9 　　月　　29　　日
附錄本案論罪科刑法條
毒品危害防制條例第10條：
施用第一級毒品者，處六月以上五年以下有期徒刑。
施用第二級毒品者，處三年以下有期徒刑。
〔附件〕
臺灣臺北地方檢察署檢察官起訴書
                               110年度毒偵字第1871號
　　被　　　告　陳家福　男　00歲（民國00年0月00日生）
　　　　　　　　　　　　住新北市○○區○○路00號0樓
                        居新北市○○區○○路0段00號
　　　　　　　　　　　　國民身分證統一編號：Z000000000號
上列被告因違反毒品危害防制條例案件，業經偵查終結，認應提
起公訴，茲將犯罪事實及證據並所犯法條分敘如下：
　　　　犯罪事實
一、陳家福明知海洛因、甲基安非他命分別係毒品危害防制條例
    所列管之第一級、第二級毒品，仍基於施用第一級、第二級
    毒品之犯意，於民國110年4月15日下午某時，在新北市○○區
    ○○路0段00號居處，先以針筒注射之方式，施用海洛因1次，
    再將甲基安非他命置入玻璃吸食器內，加熱燒烤吸食煙霧之
    方式，施用甲基安非他命1次。嗣警於110年4月15日晚間7時
    55分許起，持搜索票至陳家福上址居處執行搜索，扣得海洛
    因2包（毛重4.65公克）、甲基安非他命1包（毛重0.49公克
    ）、沾有甲基安非他命之吸食器1組，員警並採集其尿液送
    驗，結果呈可待因、嗎啡、甲基安非他命、安非他命陽性反
    應，而悉上情。
二、案經新北市政府警察局永和分局報告偵辦。
　　　　證據並所犯法條
一、證據清單及待證事實：
編號 證據名稱 待證事實 1 被告陳家福於警詢、偵訊時之自白 坦承於前揭時、地施用海洛因、甲基安非他命之事實。 2 台灣檢驗科技股份有限公司濫用藥物檢驗報告（檢體編號：F0000000號）、新北市政府警察局受採集尿液檢體人姓名及檢體編號對照表、自願採尿採證同意書各1份 證明被告於110年4月15日晚間11時50分許為警採尿往前回溯26小時，分別有施用海洛因、甲基安非他命之事實。 3 臺灣臺北地方法院搜索票、新北市政府警察局永和分局搜索扣押筆錄、扣押物品目錄表、台灣尖端先進生技醫藥股份有限公司110年5月27日毒品證物鑑定分析報告各1份、扣案物品照片13張 證明被告持有海洛因、甲基安非他命之事實。 4 全國刑案資料查註表、完整矯正簡表各1份 被告前因施用毒品案件，經強制戒治執行完畢釋放後，3年內再犯施用毒品罪之事實。 
二、被告前因施用毒品案件，經臺灣臺北地方法院以106年度毒
    聲字第233號裁定送觀察、勒戒，嗣因有繼續施用傾向，經
    同法院以107年度毒聲字第164號裁定令入戒治處所施以強制
    戒治，108年2月14日釋放出所，並經本署檢察官以108年度
    戒毒偵字第7號為不起訴處分確定，是被告經強制戒治執行
    完畢3年內再犯本件施用毒品案件，自應依毒品危害防制條
    第23條第2項規定追訴處罰。
三、核被告所為，係犯毒品危害防制條例第10條第1項施用第一
    級毒品及同法第10條第2項施用第二級毒品等罪嫌。被告施
    用前後持有海洛因、甲基安非他命之低度行為，應為施用之
    高度行為所吸收，不另論罪。被告所為施用第一級毒品、施
    用第二級毒品犯行，犯意各別，行為互殊，請予分論併罰。
    又被告前於(1)106年間，因違反槍砲彈藥刀械管制條例案件
    ，經臺灣臺北地方法院以106年度訴字第437號判決判處有期
    徒刑6月確定；(2)106年間因違反毒品危害防制條例案件，
    經同院以106年度審訴字第860號判決判處有期徒刑1年確定
    ；上開(1)、(2)案件嗣經同院以108年度聲字第1045號裁定
    應執行有期徒刑1年4月確定，於108年12月1日縮短刑期執行
    完畢，有全國刑案資料查註表可參，其於5年內故意再犯本
    件有期徒刑以上之罪，為累犯，請依刑法第47條第1項之規
    定及大法官釋字第775號解釋意旨，裁量是否加重最低本刑
    。扣案之海洛因2包、甲基安非他命1包、沾有甲基安非他命
    之吸食器1組，均請依毒品危害防制條例第18條第1項前段規
    定宣告沒收銷燬之。
四、依毒品危害防制條例第23條第2項、刑事訴訟法第251條第1
    項提起公訴。
    此　致
臺灣臺北地方法院
中　　華　　民　　國　 110　　年　　7 　　月　　26　　日
　　　　　　　　　　　　　    檢　察　官　黃思源
本件正本證明與原本無異
中　　華　　民　　國　 110　　年　　7 　　月　　29　　日
　　　　　　　　　            書　記　官  李念芸